福建金門地方法院民事判決
110年度訴字第89號
原      告  樊淑甄
            楊肅謙
上二人共同
訴訟代理人  林淑娟律師
被      告  徐志鴻
            王生篤
上列當事人間請求侵權行為損害賠償事件，本院於中華民國111 
年2月23日言詞辯論終結，判決如下：
    主  文
原告之訴及假執行之聲請均駁回。
訴訟費用由原告負擔。
    事實及理由
一、原告起訴：
  ㈠原告樊淑甄、楊肅謙（下稱原告二人）向中國大陸福建省尚
    好捷公司（下稱尚好捷公司）訂購總價值新臺幣（下同）29
    9萬7,588元之電動機車200台（均含電池及充電器，下稱系
    爭200台電動機車）。原告二人遂於民國107年7月間，口頭
    委請徐志鴻、王生篤（下稱被告二人）負責該批電動機車報
    關進口及運送至指定地點，酬勞為每台車3,000元，共計60
    萬元，原告二人並於107年7月24日、7月30日匯入各100台之
    金額149萬8,794元。然被告二人）基於詐欺之犯意，向原告
    二人佯稱系爭200台電動機車將可於107年8月下旬運送至金
    門，惟未依承諾事項履行。被告二人於107年9月27日另向原
    告二人佯稱：報關程序已完成，繳交系爭200台電動機車之
    進口稅金即可取車，致原告樊淑甄代表原告二人於107年9月
    28日，依指示匯款64萬7,438元至被告徐志鴻所有臺灣土地
    銀行帳號000-000000000000號帳戶（下稱系爭土銀帳戶），
    惟被告二人仍未依約交車，遲至108年5月21日及22日，始共
    交付電動機車73台（均缺少充電器）。被告二人除向原告二
    人佯稱可於107年8月報關完成外，另侵占原告二人電動機車
    127台（均含充電器）、充電器73台及127台電動機車之關稅
    。該刑事案件雖經不起訴，然該詐欺不起訴係因福建金門地
    方檢察署（下稱金門地檢署）檢察官認為無證據證明被告徐
    志鴻曾承諾於107年8月間交貨，且採信被告二人稱原告楊肅
    謙稱有進口許可證，然實際上並無進口許可證而致報關程序
    受阻，且系爭200台電動機車已運抵金門料羅港倉庫，而運
    抵金門料羅港檢驗時未發現充電器，認為無詐欺及侵占情事
    ，另其溢收之價金係採被告徐志鴻之證詞認已將原告所匯之
    稅金交給訴外人禹興航運股份有限公司（下稱禹興航運公司
    ）去繳，認無詐欺及侵占云云。然查：被告徐志鴻曾承諾於
    107年8月間交貨，且原告楊肅謙並無稱有進口許可證之事實
    ；另被告二人一再稱到貨，且於僅73台到貨竟要求匯200台
    之稅金；而溢收之價金是否有匯給禹興航運公司，證人之證
    詞尚有矛盾，顯有再調查之必要，且本件確係僅繳73台之稅
    金，況依訴外人禹興航運公司負責人洪晨淯之證詞係稱報關
    及稅費均係由被告王生篤處理，其僅處理運費並已抵扣借款
    ，然訴外人董其鷹稱：被告2人中之1人有委託禹興航運運送
    本案之電動機車，所以伊有去土地銀行繳電動機車的稅金，
    但伊忘記是伊陪洪晨淯去繳或洪晨淯拿錢給伊由伊去繳等語
    ，顯與洪晨淯證述矛盾。
  ㈡因被告二人僅交付73台電動車，原係訂購系爭200台電動車，
    每台價金為1萬4,988元，由原告樊淑甄支付100台之金額149
    萬8,794元，原告楊肅謙支付100台之金額149萬8,794元，則
    原告二人關於未交付電動車127台部分損失金額為190萬3,47
    6元〔計算式：（200-73）*14988＝l903476〕，原告二人分別
    可請求返還95萬1,738元（計算式：0000000/2＝951738），
    另針對原告樊淑甄已代表原告二人交付之系爭200台電動機
    車之稅金64萬7,438元，僅到貨73台，故應分別返還原告二
    人溢收之127台稅金41萬0,918元〔計算式：（200-73）*3240
    ＝410918〕，故原告樊淑甄、楊肅謙因此損失115萬7,197元〔
    計算式：（0000000＋410,918）/2＝0000000〕。
  ㈢被告二人既為報關業者，自應依報關業設置管理辦法第20條
    第1、2項之規定負其報關業者應盡之義務，倘未盡該應盡之
    義務，同法第34條亦有處罰規定，被告二人竟託辭楊肅謙告
    知有經濟部及金門縣政府的許可證而無法辦理本次報關，顯
    刻意規避其為報關業者之責任，顯非事實。被告二人欲承攬
    本次報關，本即須審核所有相關文件，始得確認可受委託，
    被告二人顯未盡其應盡之報關業者之審核義務，且其根本無
    法申請專案許可之情形，竟告知原告二人可得進口，自有詐
    欺情事，被告二人之行為顯有故意、過失。被告二人之行為
    顯屬違反保護他人之法律自屬明顯，原告二人自得依民法第
    184條第2項、民法第185條為本件主張。又被告二人溢收之1
    27台電動機車稅金41萬0,918元，係以詐欺之手段而使原告
    二人支付而構成「給付型之不當得利」，亦即係基於受損人
    有目的及有意識之給付而發生之不當得利，即應構成無法律
    上之原因，成立不當得利，自屬明顯等語。
  ㈣並聲明：
　⒈被告二人應連帶給付原告樊淑甄115萬7,197元，及自起訴狀
    繕本送達翌日起至清償日止，按週年利率百分之五計算之利
    息。
  ⒉被告二人應連帶給付原告楊肅謙115萬7,197元，及自起訴狀
    繕本送達翌日起至清償日止，按週年利率百分之五計算之利
    息。
　⒊原告願供擔保，請准宣告假執行。
二、被告則以：
  ㈠被告徐志鴻則以：
　　原告二人沒有提供專案許可證明讓我們報關使用。一開始原
    告二人說有專案許可證明的時候，第一次進口以訴外人祖恆
    貿易有限公司的名義報關進口，後來原告二人沒有拿出專案
    進口許可，所以退運。復進口以後，是用200個自然人名義
    報關，原本是一艙，改為200艙，所以才有後面有些可以報
    關出來，有些不能報關出來的問題。酬勞60萬元無誤，電動
    車總價金的部分我不清楚，價金部份是原告二人與尚好捷公
    司接洽，伊只是負責承攬系爭200台電動機車的運輸而已。
    系爭200台電動機車進口的時候是裝箱的，每1台裝1個箱子
    ，另外還有一板是額外買的零配件，包含20個充電器，另外
    還有六板是電池，進口的時候就是這樣，等到海關來查驗時
    ，箱子打開裡面並沒有充電器，所有伊不知道原告二人指的
    缺少充電器是什麼意思，因為大陸那邊廠商當初提供的時候
    就沒有充電器，這個可以跟海關求證。原告樊淑甄代表原告
    二人於107年9月28日匯款64萬7,438元至伊所有之土地銀行
    帳戶，這個帳戶是伊本人所有，這筆電動機車的稅金伊交付
    給德威航運股份有限公司（下稱德威航運公司），用現金交
    付，直接交給船東等語，資為抗辯。
  ㈡被告王生篤則以：
　　因為一開始原告二人說有專案許可證的時候，第一次進口以
    祖恆貿易有限公司的名義報關進口，後來原告二人沒有拿出
    專案進口許可證，所以退運。復進口以後，是用200個自然
    人名義報關，原本是一艙，改為200艙，所以才有後面有些
    可以報關出來，有些不能報關出來的問題。當初73台的電動
    機車是以73艙方式為之。原告二人與尚好捷公司訂購的總價
    額是他們自己的私人交易行為，與渠等無涉，伊是接受德威
    航運公司的委託辦理這200台電動機車的報關業務。這200台
    電動機車進口的時候是裝箱的，每1台裝1個箱子，另外還有
    一板是額外買的零配件，包含20個充電器，另外還有六板是
    電池，進口的時候就是這樣，等到海關來查驗時，箱子打開
    裡面並沒有充電器，所以伊不知道原告指的缺少充電器是什
    麼意思，因為大陸那邊廠商當初提供的時候就沒有充電器，
    這個可以跟海關求證，原告二人與訴外人林建進所述的禹興
    航運公司與德威航運公司其實是同一家公司，禹興航運公司
    之負責人是洪晨淯，德威航運公司之負責人是洪晨淯之父親
    等語，資為抗辯。
  ㈢並聲明：如主文第一項所示。
三、本院協同兩造整理整理不爭執及爭執事項如下（見本院卷第
    284-285頁，為敘述方便，文句略作修正）：　　
  ㈠不爭執事項：　　
  ⒈被告二人於107年7月間口頭答應原告二人負責將系爭200台電
    動機車之報關進口及運送至指定地點，酬勞為每台車3,000
    元，共計60萬元。
  ⒉原告二人於107年7月24日、7月30日分別匯款149萬8,794元至
    祖恆貿易有限公司所有之永豐銀行臺北分行00000000000000
    號帳戶。
  ⒊原告樊淑甄於107年9月28日匯款64萬7,438元至被告徐志鴻所
    有之系爭土地銀行帳戶。
  ⒋被告二人於108年5月21日及22日交付電動機車73台(均缺少充
    電器）。
  ⒌原告二人對被告二人提起詐欺及侵占等告訴，因嫌疑不足，
    經金門地檢署檢察官以109年度偵字第820號不起訴處分。
  ㈡爭執事項：
  ⒈原告樊淑甄依得否據民法第184條第1項前段、第2項、第185
    條第1項、第2項、第179條等規定，請求被告連帶給付115萬
    7,179元及利息？
  ⒉原告楊肅謙得否依據民法第184條第1項前段、第2項、第185
    條第1項、第2項、第179條等規定，請求被告連帶給付115萬
    7,179元及利息？　　
四、本院之判斷：
  ㈠原告二人不得依據民法第184條第1項前段、第2項、第185條
    第1項、第2項，向被告二人請求連帶賠償：
　⒈被告二人不應負民法第184條第1項前段之侵權行為損害賠償
    責任：
　⑴按因故意或過失，不法侵害他人之權利者，負損害賠償責任
    。數人共同不法侵害他人之權利者，連帶負損害賠償責任。
    民法第184條第1項前段、第185條第1項前段分別定有明文。
    又前段保護之法益為權利，後段則為一般財產之利益。債權
    為相對權，存在於當事人間，因不具公示性，原則上並非前
    段所稱之權利，不得作為故意或過失不法侵害之客體（最高
    法院110年度台上字第2502號判決意旨參照）。按民法第184
    條關於侵權行為所保護之法益，除有同條第1項後段及第2項
    之情形外，原則上限於既存法律體系所明認之權利，而不及
    於權利以外之利益，以維護民事責任體系上應有之分際，並
    達成立法上合理分配及限制損害賠償責任，適當填補被害人
    所受損害之目的。又所謂純粹經濟上損失或純粹財產上損害
    ，係指其經濟上之損失為「純粹」的，而未與其他有體損害
    如人身損害或財產損害相結合者而言；除係契約責任（包括
    不完全給付）及同法第184條第1項後段及第2項所保護之客
    體外，並不涵攝在民法第184條第1項前段侵權責任（以權利
    保護為中心）所保護之範圍（最高法院110年度台上字第215
    0號判決意旨參照）。而當事人主張有利於己之事實者，就
    其事實有舉證之責任，民事訴訟法第277條前段亦著有明文
    可參，則主張侵權行為損害賠償請求權之人，對於侵權行為
    之成立要件自應負舉證責任，意即原告二人應就渠等實際上
    確實受有權利損害以及被告二人具有故意行為，負舉證責任
    。
　⑵查原告二人主張向尚好捷公司訂購200台電動機車，每台價金
    為1萬4,988元，由原告樊淑甄支付100台之金額149萬8,794
    元，原告楊肅謙支付100台之金額149萬8,794元，被告二人
    僅交付73台電動機車，則原告二人關於被告二人未交付電動
    機車127台部分損失金額為190萬3,476元〔計算式：（200-73
    ）*14988＝l903476〕，原告二人分別可請求賠償95萬1,738元
    （計算式：0000000/2＝951738）。另交付之200台稅金64萬7
    ,438元，僅到貨73台，故應返還原告二人溢收之127台稅金4
    1萬0,918元〔計算式：（200-73）*3240＝410918〕，故原告二
    人因此損失115萬7,197元〔計算式：（0000000＋410918）/2＝
    0000000〕，並以民法第184條第1項前段規定，為請求被告二
    人負損害賠償責任之法律上依據。然原告二人明確主張被告
    二人侵害者為「債權」（見本院卷第133頁），且溢收之127
    台稅金41萬0,918元亦僅係「純粹經濟上損失或純粹財產上
    損害」，是依前述說明，無論原告二人於事實上之主張是否
    可採，均不得依前開法律規定向被告二人請求其債權及純粹
    經濟上損失或純粹財產上損害受侵害之賠償。
　⑶又原告二人復主張被告二人承諾107年8月會把電動機車的報
    關辦理完成且交付，後來卻沒有完成，屬於施用詐術致渠等
    陷於錯誤而屬故意行為云云。然查，被告二人於108年5月21
    日及22日交付電動機車73台(均缺少充電器）等情，為兩造
    所不爭執。又證人即祖恆貿易有限公司負責人林建進於本院
    審理時結證稱：尚好捷的陳董跟伊說三德的樊淑甄（即原告
    ）會自己申請專案進口，原告樊淑甄確定跟伊說只需要負責
    幫他做採購、物流報關進口，伊就透過董其鷹介紹被告二人
    經營之報關行，被告二人未跟伊說專案申請這件事，應賅是
    尚好捷的陳董轉告給被告二人，跟被告二人說他們負責報關
    就好，原告二人會做專案申請等語（見本院卷第277-284頁
    ）；證人即禹興航運公司負責人洪晨淯於金門地檢署109年
    度偵字第820號偵查時證稱：被告徐志鴻確實委託禹興航運
    公司以海運運送本件電動機車等語（見金門地檢署109年度
    偵字第820號卷〈下稱偵卷〉第107-114頁），並參以現有127
    台電動機車置於金門縣港務處料羅港進口倉內，其中101台
    為「逾期不報關」貨物；另26台為旨揭公司「已報關未放行
    」依關稅法第96條處理之貨物，惟均非屬海關緝私條例第17
    條第1項規定「扣押」之貨物，此有財政部關務署高雄關111
    年2月15日高普機字第1111002725號函暨檢附怡通船務報關
    股份有限公司已報關未放行之進口報單影本26份附卷可稽（
    見本院卷第243-272頁），考量證人林建進、洪晨淯與兩造
    並無親屬或僱傭關係，並佐以上開函文，足認證人林建進、
    洪晨淯上開證述對兩造應無偏頗，應屬可信。是認被告二人
    已交付原告二人電動機車73台及依約定進口並存放於料羅港
    進口倉庫之電動機車127台，總數確實為200台，未承接專案
    申請（許可）之業務，且確實均有將系爭200台電動機車委
    託禹興航運公司運送乙節甚明。至於73台電動機車均缺少充
    電器部分，證人即財政部關務署高雄關高雄機場分關離島派
    出課課員林炳良於偵查時證稱：本件運抵金門料羅港開箱檢
    查時，沒有看到充電器等語（見偵卷第179-190頁），因證
    人林炳良為財政部關務署高雄關高雄機場分關離島派出課課
    員，對於進、出口報關流程應最為知悉，且應無偏頗而為被
    告二人有利證述之必要，故證人上開證述之內容，堪可憑採
    ，可見海關人員於料羅港進口倉庫開箱驗貨時確實未發現充
    電器，是認無法排除尚好捷公司於交付斯時即自始欠缺充電
    器或於大陸地區遭不詳之人取走充電器之可能。另查，原告
    二人主張每台電動機車稅金為3,240元，200臺共為64萬8,00
    0元，原告樊淑甄業於107年9月28日匯款64萬7,438元至被告
    徐志鴻之系爭土地銀行帳戶內乙節，為兩造不爭執。惟依證
    人洪晨淯於金門地檢署109年度偵字第820號偵查時證稱：被
    告徐志鴻確實委託禹興航運公司以海運運送本件電動機車，
    並交付64萬7,439元給伊，包含報關費、海運費還有稅金等
    語（見偵卷第107-114頁），及證人即禹興航運公司員工董
    其鷹於金門地檢署109年度偵字第820號偵查時亦證稱：被告
    二人中之1人有委託禹興航運公司運送本案之電動機車，所
    以伊有去土地銀行繳電動機車的稅金，但伊忘記是伊陪洪晨
    淯去繳或洪晨淯拿錢給伊由伊去繳等語（見偵卷第237-244
    頁），復參核「禹興航運請款單」上亦註明：「客戶已付稅
    金647,439元，有禹興航運公司請款單1紙在卷可佐（見偵卷
    第81頁），考量證人洪晨淯、董其鷹與兩造並無親屬或僱傭
    關係，並佐以上開請款單，足認證人洪晨淯、董其鷹上開證
    述對兩造應無偏頗，堪以採信。可見被告徐志鴻抗辯已將原
    告樊淑甄支付之稅金64萬7,438元全數交付洪晨淯，由洪晨
    淯支付稅金，尚有所據。因此，依前揭說明，難認被告二人
    就本件報關手續，有何故意或過失之行為可言。原告二人依
    據民法第184條第1項前段，向被告二人主張負侵權行為損害
    賠償責任，難認有據。
　⒉被告二人未違反保護他人之法律，致原告二人受有損害，不
    應負民法第184條第2項之侵權行為損害賠償責任：
　⑴按「違反保護他人之法律，致生損害於他人者，負賠償責任
    」為民法第184條第2項之明文，即行為人之行為，必須違反
    某一保護他人之法律，且侵害該「保護他人之法律」所欲保
    護之權利或利益，並因而造成損害，被害人方得據民法第18
    4條第2項主張侵權行為損害賠償。又，所謂違反保護他人之
    法律一般而言，係在保護個人或單一特定之人之法益，若係
    抽象保護一般社會大眾者，即非此處所謂之保護他人之法律
    。
　⑵原告主張被告二人為報關業者，自應遵守報關業設置管理辦
    法，然未依第12條、第13條、第20條第1、2項、第39條第2
    項規定盡其應盡之義務，顯屬違反保護他人之法律，原告二
    人自得依前開報關業設置管理辦法，請求被告二人負損害賠
    償責任云云。然查前開報關業設置管理辦法之訂定依據係關
    稅法第22條第3項「報關業者之最低資本額、負責人、經理
    人與專責報關人員應具備之資格、條件、許可之申請程序、
    登記與變更、證照之申請、換發、辦理報關業務及其他應遵
    行事項之辦法，由財政部定之」，可知報關業設置管理辦法
    之訂定目的係規範報關業設置及管理程序，應僅為一行政管
    理規定，並非在保護個人或單一特定之人之法益，與「保護
    他人之法律」無涉；且就原告二人援引之報關業設置管理辦
    法第12條第1項及第3項規定觀之，其重點係指在受託報關時
    須提出委任書，及委任書之格式，並非屬於「保護他人之法
    律」，再由該規定亦無法由報關業者判別委任書上印章之真
    偽，至於同辦法第20條第1項第3款係針對「專責報關人員」
    而規範，而「專責報關人員」資格之取得，依同辦法第16條
    之規定「專責報關人員須經專門職業及技術人員考試專責報
    關人員考試及格。但曾經海關所舉辦之專責報關人員資格測
    驗合格，領有合格證書者，得繼續執業」，須具備一定之資
    格，被告二人並非專責報關人員，與此並不相干，且該條僅
    在規範專責報關人員之職責，尤與民法第184條第2項所稱「
    保護他人之法律」有別，是原告二人遽指被告二人之行為，
    係屬違反保護他人法律之行為，顯有誤會。
　⒊承上，原告依據民法第184條第1項前段及同法第184條第2項
    、第185條規定請求被告二人負連帶侵權行為損害賠償責任
    ，難認有據，應予駁回。
  ㈡原告二人不得依據民法第179條規定，向被告二人主張不當得
    利：
  ⒈按無法律上之原因而受利益，致他人受損害者，應返還其利
    益。雖有法律上之原因，而其後已不存在者，亦同。此為民
    法第179條不當得利之規定。又不當得利在學理上依其類型
    可區分為「給付型之不當得利」與「非給付型不當得利」，
    前者係基於受損人之給付而發生之不當得利；後者乃由於給
    付以外之行為（受損人、受益人、第三人之行為）或法律規
    定或事件所成立之不當得利。而「非給付型之不當得利」中
    之「權益侵害之不當得利」，係指因侵害取得本應歸屬於他
    人權益內容而受利益，致他人受損害，欠缺正當性，亦即以
    侵害行為取得應歸屬他人權益內容之利益，而從法秩序權益
    歸屬之價值判斷上不具保有利益之正當性者，即應構成「無
    法律上之原因」而成立不當得利。再就舉證責任分配言，在
    「給付型之不當得利」，應由主張不當得利返還請求權人（
    受損人），就不當得利成立要件中之「無法律上之原因」負
    舉證責任；在「非給付型之不當得利」中之「權益侵害之不
    當得利」，由於受益人之受益非由於受損人之給付行為而來
    ，而係因受益人之侵害事實而受有利益，因此祇要受益人有
    侵害事實存在，該侵害行為即為「無法律上之原因」，受損
    人自不必再就不當得利之「無法律上之原因」負舉證責任，
    如受益人主張其有受益之「法律上之原因」，即應由其就此
    有利之事實負舉證責任（最高法院100年度台上字第899號、
    101年度台上字第1722號民事判決可資參照）。原告二人主
    張已交付被告二人200台稅金64萬7,438元，僅到貨73台，故
    溢收127台稅金41萬0,918元之不當得利，原告二人係本於「
    給付型之不當得利」請求返還等語；惟被告二人否認有不當
    得利之事實，並以：200台稅金64萬7,438元已全數交付禹興
    航運公司處理進口報關等語置辯。依前揭說明，應由主張不
    當得利返還請求權人即原告二人，就不當得利成立要件中之
    「受有利益」及「無法律上之原因」負舉證責任。
  ⒉原告二人主張每台電動機車稅金為3,240元，200台共為64萬8
    ,000元，原告樊淑甄業於107年9月28日匯款64萬7,438元至
    被告徐志鴻之系爭土地銀行帳戶內乙節，為兩造不爭執。然
    查，證人洪晨淯於金門地檢署109年度偵字第820號偵查時證
    稱：被告徐志鴻確實委託禹興航運公司以海運運送本件電動
    機車，並交付64萬7,439元給伊，包含報關費、海運費還有
    稅金等語（見偵卷第107-114頁），且證人董其鷹於偵查時
    亦證稱：被告2人中之1人有委託禹興航運公司運送本案之電
    動機車，所以伊有去土地銀行繳電動機車的稅金，但伊忘記
    是伊陪洪晨淯去繳或洪晨淯拿錢給伊由伊去繳等語（見偵卷
    第237-244頁），佐以「禹興航運請款單」上亦註明：「客
    戶已付稅金647,439元，有禹興航運公司請款單1紙在卷可稽
    （見偵卷第81頁），考量證人洪晨淯、董其鷹與兩造並無親
    屬或僱傭關係，並佐以上開請款單，是認證人洪晨淯、董其
    鷹上開證述對兩造應無偏頗，堪可憑採。可見被告徐志鴻抗
    辯已將原告樊淑甄支付之稅金64萬7,438元全數交付洪晨淯
    ，由洪晨淯支付稅金，尚有所據。因此，依前揭說明，難認
    被告二人就本件報關手續中，有何「受有利益」可言，且原
    告二人於本院言詞辯論終結前亦未提出其他證據以實其說。
    職是，原告二人依據民法第179條規定，向被告二人主張不
    當得利，難認有據。
五、綜上所述，原告二人依民法第184條第1項前段、第2項、第1
    85條、第179條等規定，請求被告二人分別連帶給付原告二
    人115萬7,197元，及自起訴狀繕本送達翌日起至清償日止，
    按週年利率百分之五計算之利息，為無理由，應予駁回。原
    告二人之訴既經駁回，則其假執行之聲請亦失其所附，應併
    予駁回。
六、本件事證已臻明確，兩造其餘攻擊防禦方法、舉證、證據調
    查之聲請及爭點，經核於判決結果不生影響，爰不逐一論駁
    ，附此敘明。至原告按人聲請再次傳喚洪晨淯到庭作證，然
    本院已寄發證人傳票，並經洪晨淯之父親於111年1月26日收
    受，此有本院送達證書回執1紙存卷可參（見本院卷第233頁
    ），是認本院業已合法傳喚洪晨淯到庭作證，洪晨淯未於言
    詞辯論期日到庭作證。再者，證人洪晨淯前於金門地檢署10
    9年度偵字第820號偵查程序中業已具結證述明確，已如前述
    ，自無再次傳喚之必要，附此敘明。
七、訴訟費用負擔之依據：民事訴訟法第78條。 
中　　華　　民　　國　　111 　年　　3 　　月　　22　　日
                  民事第一庭  法　官　黃俊偉
以上正本係照原本作成。　　　　　　　　　
如對本判決上訴，須於判決送達後20日內向本院提出上訴狀。如
委任律師提起上訴者，應一併繳納上訴審裁判費。
中　　華　　民　　國　　111 　年　　3 　　月　　22　　日
                              書記官   黃紹洧